臺灣臺中地方法院刑事裁定
111年度單禁沒字第234號
聲  請  人  臺灣臺中地方檢察署檢察官
被      告  張譽嚴


上列聲請人因被告違反毒品危害防制條例案件（110年度毒偵字
第1987號、3044號），聲請單獨宣告沒收（111年度聲沒字第183
號），本院裁定如下：
    主    文
扣案如附表所示之物均沒收銷燬之。
    理    由
一、聲請意旨略以：被告張譽嚴基於施用第二級甲基安非他命之
    犯意，分別為下列之犯行：
  ㈠於民國（下同）110年5月4日4 時35分許為警採尿時回溯96小
    時內之某時，在不詳處所，以不詳方式，施用第二級毒品甲
    基安非他命1 次。嗣被告於110年5月4日3時許，騎乘車牌號
    碼000-000 號普通重型機車，在臺中市○區○村路0 段000 號
    前，因交通違規，為警攔停稽查，並為警在目視可及處，發
    現其長夾內置有夾鏈袋數包，經被告坦承持有大麻，並自行
    交付第二級毒品大麻2 包（此部分所涉持有第二級毒品罪嫌
    ，另案聲請以簡易判決處刑）予員警查扣，當場為警逮捕，
    經警徵得其同意，於同日4時35分許採集其尿液送驗，結果
    呈甲基安非他命陽性反應。其後，復於同日14時40分許，在
    臺中市政府警察局第一分局拘留室外，為警於被告身著外套
    左側口袋內扣得吸食器1 組、玻璃球1個及注射針筒2 支，
    又於同日18時30分許，在台中市政府警察局第一分局偵查隊
    內，於其所攜帶之牛皮紙袋內扣的吸食器1組、注射針筒1支
    及藥鏟3 支等物（110 年度毒偵字第1987號）。
  ㈡於110年8月23日8時許，在臺中市○區○○○○街000號內，以將甲
    基安非他命放入玻璃球吸食器燒烤吸食煙霧之方式，施用第
    二級毒品甲基安非他命1次。嗣於110 年8月24日2 時50分許
    ，騎乘車牌號碼000-000 號普通重型機車，行經臺中市北區
    中華路2段與精武路交岔路口附近，因左右搖晃、形跡可疑
    ，為警攔停稽查，經徵得其同意搜索，為警在其隨身側背包
    內扣得第二級毒品甲基安非他命1包、吸食器1組及針筒6支
    等物，另經徵得其同意，於同日4 時10分許採集其尿液送驗
    ，結果呈安非他命及甲基安非他命陽性反應而查獲上情（11
    0 年度毒偵字第3044號）。
  ㈢被告張譽嚴因上揭㈠所述之施用毒品案件，經本院以110 年度
    毒聲第1242號裁定，送法務部○○○○○○○○附設勒戒處所執行觀
    察、勒戒後，認無繼續施用毒品之傾向，已於111 年1 月28
    日釋放出所；另上揭㈡所述之施用毒品案件，被告施用之時
    點，係在前揭觀察、勒戒執行完畢釋放前，核與該案適用同
    一觀察、勒戒程序，應為該觀察、勒戒程序效力所及，均由
    臺灣臺中地方檢察署檢察官以110年度毒偵字第1987號、304
    4號為不起訴處分在案。其於前㈠所述施用毒品案件中為警查
    扣內有第二級毒品甲基安非他命殘留無法析離之吸食器（檢
    品編號B0000000、B0000000、B0000000）、前述㈡施用毒品
    案件中為警查扣之第二級毒品甲基安非他命1 包，經送驗均
    檢出含有第二級毒品甲基安非他命，均屬違禁物，爰依刑法
    第40條第2項、毒品危害防制條例第18條第1項前段之規定，
    聲請宣告沒收銷燬等語。
二、按違禁物，不問屬於犯罪行為人與否，沒收之，且得單獨宣
    告沒收，刑法第38條第1項及第40條第2項分別定有明文；又
    查獲之第一、二級毒品，不問屬於犯罪行為人與否，均沒收
    銷燬之，毒品危害防制條例第18條第1項亦有明定。
三、經查：
  ㈠被告基於施用第二級毒品之犯意，於：①110年5月4日4 時35
    分許為警採尿時回溯96小時內之某時，在不詳處所，以不詳
    方式，施用第二級毒品甲基安非他命1 次。嗣被告於110年5
    月4日2時許，騎乘車牌號碼000-000 號普通重型機車，在臺
    中市○區○村路0 段000 號前，因交通違規，為警攔停稽查，
    其後於同日14時40分許，在臺中市政府警察局第一分局拘留
    室內，為警於被告身著外套左側口袋內扣得吸食器1 組、玻
    璃球1個及注射針筒2支，又於同日18時30分許，在臺中市政
    府警察局第一分局偵查隊內，於其所攜帶之牛皮紙袋內扣的
    吸食器1 組、注射針筒1支及藥鏟3 支等物，並經被告同意
    採集其尿液送驗，結果呈安非他命、甲基安非他命陽性反等
    情，有正修科技大學超微量研究科技中心110 年5 月21日尿
    液檢驗報告（見110年度核交字第1564號卷第11頁）在卷可
    考；②於110年8月23日8時許，在臺中市○區○○○○街000號內，
    以將甲基安非他命放入玻璃球吸食器燒烤吸食煙霧之方式，
    施用第二級毒品甲基安非他命1次。嗣於110 年8月24日2 時
    50分許，騎乘車牌號碼000-000 號普通重型機車，行經臺中
    市北區中華路2 段與精武路交岔路口附近，因左右搖晃、形
    跡可疑，為警攔停稽查，經徵得其同意搜索，為警在其隨身
    側背包內扣得第二級毒品甲基安非他命1包、吸食器1組及針
    筒6支等物，另經徵得其同意，於同日4 時10分許採集其尿
    液送驗，結果呈安非他命及甲基安非他命陽性反應等情，有
    正修科技大學超微量研究科技中心110 年9月11日尿液檢驗
    報告附卷可查（見110年度核交字第2634號卷第2頁）。被告
    前開①之施用第二級毒品犯行，經本院於110年10月20日以11
    0 年度毒聲第1242號裁定，送法務部○○○○○○○○附設勒戒處所
    執行觀察、勒戒後，認無繼續施用毒品之傾向，已於111年1
    月28日釋放出所；又上揭②所述被告施用毒品犯行之時點（
    即110年8月23日），係在前揭觀察、勒戒釋放之前，為該觀
    察、勒戒效力所及，而無再行聲請裁定觀察勒戒之必要，故
    臺中地檢署檢察官就被告前開2次施用第二級毒品之犯行，
    於111年2月9日以110 年度毒偵字第1987號、3044號為不起
    訴處分確定等情，有該不起訴處分書及臺灣高等法院被告前
    案紀錄表等資料附卷可稽，並經本院核閱前開臺中地檢署11
    0年度毒偵字第1987號、3044號及110年度核交字第1564號、
    2634號卷宗屬實。
  ㈡查，被告於前述㈠、①施用毒品犯行中為警扣案如附表編號1、
    2、3所示之物，經送驗後均檢出含有第二級毒品甲基安非他
    命成分等情，有衛生福利部草屯療養院110年5月12日草療鑑
    字第1100500111號鑑驗書附卷可稽（見110年度核交字第156
    4號卷第29至31頁），附表編號1、2、3所示之吸食器，既均
    已附著有第二級毒品甲基安非他命，且以現今所採行之鑑驗
    方式，無法將吸食器殘留之毒品與吸食器完全析離，應整體
    視為查獲之毒品；另於㈠、②施用毒品犯行中扣案如附表編號
    4之第二級毒品甲基安非他命1包，送請衛生福利部草屯療養
    院鑑驗結果，亦檢出含第二級毒品甲基安非他命（驗前淨重
    0.0225公克，驗餘淨重0.0119公克）乙節，有衛生福利部草
    屯療養院110年9月6日草療鑑字第1100800626號鑑驗書在卷
    可憑（見110年度核交字第2634號卷第8頁），且盛裝前開甲
    基安非他命之包裝袋1 只，以現今所採行之鑑驗方式，亦無
    法將毒品與包裝袋完全析離，應整體視為查獲之毒品。從而
    ，扣案如附表所示之物，均確屬毒品危害防制條例第2 條第
    2 項第2款所管制之第二級毒品甲基安非他命，均屬違禁物
    無訛，均應依毒品危害防制條例第18條第1項前段規定，不
    問屬於犯罪行為人與否，均沒收銷燬之。至因鑑驗而耗用部
    分既已滅失，自毋庸再宣告沒收銷燬。
  ㈢綜上，聲請意旨就附表所示扣案物品聲請單獨宣告沒收銷燬
    ，揆諸前揭規定與說明，洵無不合，應予准許。
四、依刑事訴訟法第220條、第455條之36第2項，毒品危害防制
    條例第18條第1 項前段，刑法第40條第2 項，裁定如主文。
中　　華　　民　　國　　111 　年　　3　　月　　 30  　日
                  刑事第八庭    法  官  江文玉
上正本證明與原本無異。
如不服本裁定，應於送達後五日內，向本院提出抗告狀。
                                書記官  黃珮華
中    華    民    國     111    年    3    月   30    日
【附表】
編號 扣案物品 備  註 1 吸食器1組 （檢品編號B0000000） 1.衛生福利部草屯療養院110年5月12日草療鑑字第1100500111號鑑驗書： 　均檢出第二級毒品甲基安非他命 2.110年保管字第2204號扣押   物品清單 2 吸食器1組 （檢品編號B0000000）  3 破碎玻璃球吸食器1 組（檢品編號B0000000）  4 第二級毒品甲基安非他命1包（及外包裝袋1只） 1.衛生福利部草屯療養院110 年9月6日草療鑑字第1100800626號鑑驗書：   送驗數量0.0225公克   驗餘數量0.0119公克   檢出結果： 　第二級毒品甲基安非他命 2.110年度安保字1092號扣押   物品清單